最　高　行　政　法　院　裁　定
                                     100年度裁字第2479號
上  訴  人　黃銘鏗
被 上訴 人　臺北市政府
代　表　人　郝龍斌
上列當事人間有關兵役事務事件，上訴人對於中華民國100年8月
31日臺北高等行政法院100年度簡字第402號判決，提起上訴，本
院裁定如下：
　　主  文
上訴駁回。
上訴審訴訟費用由上訴人負擔。
　　理  由
一、按對於適用簡易程序之裁判提起上訴或抗告，須經本院許可
    ，且該許可以訴訟事件所涉及之法律見解具有原則性者為限
    ，行政訴訟法第235條定有明文。所謂法律見解具有原則性
    者，係指該事件涉及之法律問題意義重大，而有加以闡釋必
    要之情形而言。例如原裁判適用法規顯有錯誤，或所適用之
    行政命令有牴觸法律之虞；或高等行政法院就同類事件所表
    示之法律見解存在歧異，或與本院向來之見解互相牴觸，有
    由本院確認或統一法律上意見之必要等情形屬之。
二、緣上訴人與其配偶黃美雲分係民國39年6月26日、44年9月13
    日出生。其等長子黃瑜智（73年2月11日生）於97年8月12日
    應召研發替代役入營服役（研發替代役第97-1梯次），役期
    3年；次子黃國倫（74年4月13日生）於99年9月6日應召陸軍
    常備兵役入營服役（陸軍第2098梯次）。上訴人於99年12月
    17日向臺北市大同區公所申請服兵役役男家屬生活扶助，經
    該公所審查上訴人98年（即當時最近1年）全戶之綜合所得
    稅各類所得資料清單及財產歸屬資料清單，為新臺幣（下同
    ）2,111,400元，未逾該戶動產最高限額325萬元，被上訴人
    爰依服兵役役男家屬生活扶助實施辦法（下稱實施辦法）第
    8條第1款及第14條規定，以99年12月23日府兵管字第099319
    47700號函（次子）及100年1月12日府兵管字第10030010500
    號函（長子）核定為「甲級2口」在案。嗣上訴人以當時疏
    忽，未留意相關宣導為由，以100年1月15日陳情書向被上訴
    人陳情追溯補發其長子黃瑜智家屬97年中秋、98年春節、端
    午、中秋等3節（下稱3節）及99年3節生活扶助金；次子黃
    國倫家屬99年中秋生活扶助金，合計246,400元，案經陳轉
    內政部役政署，經該署以100年2月8日役署權字第100000124
    4號函復被上訴人所屬兵役處略以，請綜合考量其家庭97年
    至99年間不同時點之家庭人口、年齡、財產有無變動及有無
    不可歸咎於當事人之事由後，本於權責逕行核處。被上訴人
    審查上訴人及其家屬96年、97年之綜合所得稅各類所得資料
    及財產歸屬資料清單，其動產部分，計4,253,322元，已逾
    該戶動產最高限額325萬元，爰以100年2月25日府兵管字第
    10030213200號函復上訴人，礙難同意追溯黃瑜智家屬生活
    扶助金；又依內政部役政署100年2月8日役署權字第1000001
    244號函示，補發其子黃國倫入營當節（99年中秋）家屬生
    活扶助金，計30,800元。上訴人不服，提起訴願，請求補發
    役男黃瑜智家屬98年度3節及99年度春節、端午生活扶助金
    共5次，總計154,000元，復遭駁回，上訴人不服，循序提起
    行政訴訟，復對原審法院適用簡易程序判決不服，提起上訴
    。
三、上訴意旨雖主張：實施辦法並未有核定日生效且不能追溯補
    發之規定，本案確有爭議之處，被上訴人以上訴人96年及97
    年財稅資料為據，並不符合規定；且上訴人於99年12月15日
    即申請到上訴人98年度財稅資料，被上訴人應依該資料審核
    ；又被上訴人可補發上訴人99年中秋節一次，為何不能補發
    99年春節及端午節各一次；上訴人建議被上訴人應改進宣導
    現狀，在發徵集令之同時應檢附申請役男扶助標準重點等語
    。觀諸前開上訴意旨，並未指明本事件所涉及之法律問題有
    何意義重大而有加以闡釋必要之情形，自難謂其訴訟事件所
    涉及之法律見解具有原則性。依首開規定及說明，其上訴不
    應許可，應予駁回。
四、依行政訴訟法第249條第1項前段、第104條、民事訴訟法第9
    5條、第78條，裁定如主文。
中　　華　　民　　國　　100　 年　　10　　月　　13　　日
                    最高行政法院第四庭
                        審判長法官　藍　獻　林
                              法官　陳  秀  
                              法官　廖　宏　明
                              法官　林　文　舟
                              法官　胡　國　棟

以  上  正  本  證  明  與  原  本  無  異
中　　華　　民　　國　　100　 年　　10　　月　　14　　日
　　　　　　　　　　　　　　　書記官　邱　彰　德